# 求助陈版主，

提问人：liuweisheng 时间：2022-10-14 10:20:13
A公司持有B公司30%的股份，权益法核算。 2021 年A公司出租房屋给B公司，A公司做收入 100 万元，B公司做管理费用 100 万元。B公司 2021 年净利润 500 万元。
A公司合并角度：
借：长投 500*30%=150
贷：投资收益 500*30%=150
借：主营业务收入 30 （=100*30%）
贷：投资收益 30 （=100*30%）
租赁情况合并角度只确 70 万元的租赁收入。
如果变为存货销售，B公司当年全部对外出售，合并确认 100 万元的商品销售收入
借：长投 500*30%=150
贷：投资收益 500*30%=150
这样理解是否正确。谢谢版主解惑

回答人：chenyiwei
如果变为存货销售，B公司当年全部对外出售，即期末无未实现损益，则个别报表层面的权益法核算仍按联营企业自身报表中的净利润乘以持股比例计算投资收益；在合并报表中，假设该笔内部销售的收入为 100 ，成本为 80 ，则合并报表层面增补以下分录：
借：营业收入 30 ，贷：营业成本 24 ，贷：投资收益 6 。